臺灣彰化地方法院刑事判決
109年度訴字第964號
公  訴  人  臺灣彰化地方檢察署檢察官 
被      告  林嘉鴻



選任辯護人  吳聰億律師（法扶律師）
上列被告因違反毒品危害防制條例等案件，經檢察官提起公訴（
109年度偵字第6985號），本院判決如下：
    主  文
林嘉鴻犯如附表一、二主文欄所示之罪，各處如所示之刑。應執
行有期徒刑壹年陸月。    
    犯罪事實
林嘉鴻明知甲基安非他命業經行政院衛生福利部公告列為禁藥管
理，屬藥事法規範之禁藥，且為第二級毒品，未經許可不得轉讓
，竟基於轉讓禁藥（甲基安非他命）之犯意，於附表一、二所示
之時間、地點，無償轉讓予陳尚澧、曾俞緯施用（無證據證明已
達淨重10公克）。
    理  由
一、被告林嘉鴻及其辯護人爭執證人陳尚澧於警詢陳述之證據能
    力，其餘證據之證據能力並不爭執，同意有證據能力，經查
    ：
　㈠證人陳尚澧之警詢筆錄，本院並未引用，自無論述證據能力
    之必要。
　㈡其餘供述證據、非供述證據，均非違法取得之證據，檢察官
    、被告及其辯護人均同意作為證據，且查無任何顯不可信之
    情事，自有證據能力。
二、前揭犯罪事實，有下列證據資料可以佐證：
　㈠被告於本院審理時之自白。
　㈡證人陳尚澧、曾俞緯兼或於偵訊及本院審理時之證詞。
　㈢通訊監察譯文。
　㈣雖然陳尚澧之證詞，與被告之自白存有些許差異，但本院認
    為被告之自白與事實相符之理由，在於：
　⒈證人陳尚澧於本院審理時證稱：我跟陳福家很熟，而陳福家
    當時有在施用毒品，我剛好沒有海洛因的來源，所以我就詢
    問陳福家可不可以拿到海洛因，陳福家之後幫我約被告出來
    ，第一次見面時，雙方有沒有毒品交易或被告有無免費請我
    施用，我已經忘記了，之後我都是透過陳福家聯絡被告購買
    海洛因，但次數我已經都忘了，後來陳福家遭警查獲，我才
    直接打電話向被告購買海洛因；本案相關的通話譯文的內容
    與詳細情形，我都已經忘記了，以偵查中所述為準，我所述
    屬實，沒有說謊，雖然我也有施用甲基安非他命，但我都是
    向被告購買海洛因，因為我不習慣施用甲基安非他命，但被
    告偶爾會也請我施用海洛因、甲基安非他命，我也曾經拿海
    洛因，要請被告施用，但被告並沒有施用海洛因等語（見本
    院卷㈠第185頁至第219頁）。雖然陳尚澧對於相關譯文顯示
    之交易或轉讓毒品事宜，已經有所遺忘，但陳尚澧已經於偵
    查中詳細證稱：附表一編號1、3至6、8，為被告出售海洛因
    給我；附表一編號2部分，被告除轉讓甲基安非他命外，亦
    同時轉讓海洛因給我施用；附表一編號7、9部分，則為被告
    無償轉讓海洛因給我，並非甲基安非他命等節明確，檢察官
    於本院審理時，亦提示相關筆錄、譯文予陳尚澧確認，陳尚
    澧表示相關細節，均以偵查中所述為準。
　⒉陳尚澧雖然指證被告販賣及轉讓海洛因給他施用，但此為單
    一指證，是否屬實，仍應綜合觀察其他證據加以審認。
　⒊卷內重要譯文詳如附件一所示（譯文資料，可見本院卷㈠第83
    頁至第111頁、本院卷㈡譯文資料），從譯文內容看來，僅能
    認定被告與陳尚澧曾經聯繫見面事宜，無法斷定雙方曾經交
    易或轉讓海洛因。
　⒋證人陳福家於本院審理時證稱：陳尚澧請我介紹藥頭給他，
    所以我就介紹他給被告認識，我當時只知道陳尚澧有在施用
    海洛因跟甲基安非他命，但他如何跟被告聯絡、雙方有無交
    易或轉讓毒品、毒品之種類，我並不清楚等語（見本院卷㈠
    第391頁至第405頁），檢察官於偵查中，並未就陳福家如何
    介紹陳尚澧給被告認識之細節，加以釐清（見偵查卷第275
    頁至第280頁），無法據此認定陳尚澧上開證詞為真。
　⒌此外，陳尚澧相關施用毒品之前科資料詳如附件二所示（相
    關判決，可見本院卷㈠第353頁至第365頁），從此看來，陳
    尚澧曾有分別施用第一、二級毒品之前科，且每次驗尿都檢
    出甲基安非他命，因此，陳尚澧證稱其並不習慣施用甲基安
    非他命，尚有可疑之處。
　⒍被告本身並無任何施用海洛因之前科（見被告之前案紀錄表
    ），其辯稱因無施用海洛因，故無管道取得等情，尚有可信
    之處。
　⒎因此，陳尚澧上開不利於被告之證詞，僅單一指證，並無其
    他補強證據可資審認，且從上開證據資料看來，被告與陳尚
    澧確實以電話相約見面，只是雙方對於毒品之種類、模式（
    交易或轉讓）有所差異，而陳尚澧亦有施用第二級毒品甲基
    安非他命之前科，此些證據資料，均可佐證被告上開任意性
    之自白，與事實相符。
　㈤從而，本件事證明確，應依法論科。
三、論罪科刑：
  ㈠核被告如附表一、二所示之11次所為，均係犯藥事法第83條
    第1 項轉讓禁藥罪。
  ㈡公訴人認為：被告如附表一編號1、3至6、8所示所為，係犯
    毒品危害防制條例第4條第1項之販賣第一級毒品罪；如附表
    一編號7、9所示所為，係犯毒品危害防制條例第8條第1項之
    轉讓第一級毒品罪；如附表一編號2所示所為，尚涉犯毒品
    危害防制條例第8條第1項之轉讓第一級毒品罪等語，但此部
    分之認定，僅陳尚澧之單一指證，無法讓本院產生確信之心
    證程度，應認被告僅轉讓禁藥甲基安非他命給陳尚澧，已如
    前述，然因兩者之基本社會事實同一，自應就附表一編號1
    、3至6至9部分，依法變更起訴法條；如附表一編號2部分，
    本應為無罪之諭知，然此部分與前開認定有罪部分，檢察官
    認為此屬想像競合犯之裁判上一罪，自應不另為無罪諭知。
  ㈢又被告所犯上開11罪，犯意各別、行為互異，應分論併罰之
    。
  ㈣爰審酌被告於本案行為當時，已經年近40歲，當有相當之社
    會生活經驗，應該知道施用禁藥甲基安非他命，將對施用者
    之身體、家庭生活產生重大危害，竟為了之後可以出售牟利
    ，而貿然轉讓禁藥甲基安非他命給陳尚澧、曾俞緯免費試用
    ，造成禁藥甲基安非他命流通，此與一般朋友之間互通有無
    之犯罪情節差異甚大，犯罪動機實有可議之處，另考量本案
    轉讓之情節差異不大，數量非多，被告於106年至108年間，
    並無財產及所得之申報紀錄（見本院卷㈠第55頁至第59頁之
    稅務電子閘門財產所得調件明細），且非中低收入戶（見本
    院卷㈠第69頁之彰化縣政府109年11月2日府社工助字第10903
    87784號函），犯罪後尚能坦承犯行、態度尚佳，且於本案
    案發之前，並無販賣或轉讓毒品（禁藥）之前科，其於本院
    審理時證稱：我目前還有10幾年的刑期要執行，我已經離婚
    ，育有3子，孩子分別是17、15、10歲，目前是我父母在照
    顧，我入監前經營汽車修配場，為何會沾惹槍彈、毒品，我
    自己也不會說等語之家庭生活狀況，公訴人對於刑度沒有意
    見，辯護人請求本院從輕量刑等一切情狀，分別量處如附表
    一、二主文欄所示之刑。
　㈤又刑法第50條、第51條並未明文規定在個案中應該如何量定
    應執行之刑，對此，本院認為數罪併罰案件定應執行刑之目
    的在於「罪責原則」及「特別預防」之考量，刑罰之一般預
    防功能，將使行為人淪為「警惕世人」的工具（手段），侵
    害人性尊嚴（刑罰的一般預防功能在於立法者所設定的法定
    刑的本身），不應該在量刑或定應執行刑予以考慮，而經過
    此一特別之量刑程序，方能充分反應各行為整體之不法內涵
    ，進而進行充分且不過度的罪責評價，尤其是各宣告刑對於
    行為人的刑罰意義，也應該充分考量行為人本身的人格特性
    及刑罰經濟原則，過重的刑罰反而無法達到教化之目的，更
    有可能違反比例原則。此外，本院亦認刑法第57條所規定之
    各款量刑事由，就同一事由在定應執行之刑時予以再次評價
    ，並不違反「雙重評價禁止」，主要的理由在於兩者的制度
    目的不同，在決定宣告刑時，法院應該考量宣告刑之處遇是
    否合乎罪責原則與特別預防功能，在罪責框架基礎內決定具
    體刑度，但在決定應執行刑時，則是出於整體刑罰執行的考
    量，行為人的人格罪責，已經在各罪宣告刑累加的上限下，
    作為得減輕應執行之刑之事由，尤其是行為人所犯數罪的犯
    罪特質，總和的累加觀察，更可以充分反應行為人的主觀法
    敵對意思，以及法益侵害的總體威脅程度。因而斟酌本案被
    告所犯，均屬轉讓禁藥甲基安非他命罪，罪質同一，犯罪時
    間為108年2月至4月間，時間具有接續性，且轉讓對象為2人
    ，犯罪情節差異不大，犯罪動機相同（尋求日後出售之機會
    ），且被告於犯罪後坦承全部犯行等一切情狀，定應執行之
    刑如主文所示。
四、關於沒收：被告雖然持用行動電話門號0000-000000號行動
    電話，與陳尚澧、陳福家、曾俞緯聯繫轉讓禁藥甲基安非他
    命事宜，但此手機（含門號SIM卡）並未扣案，被告於本院
    審理時表示，該手機連同門號，均遭其前女友陳冠廷拿走，
    本院認為，手機具有一般合法通訊、上網瀏覽資訊之功能，
    上開手機並非專供本案犯行所用，且二手手機價格不高、SI
    M卡財產價值低廉，爰不予宣告沒收、追徵（犯罪工具沒收
    為裁量沒收）。
據上論斷，應依刑事訴訟法第299 條第1 項前段、第300條，判
決如主文。
本案經檢察官陳立興提起公訴，檢察官陳昭蓉到庭執行職務。
中　　華　　民　　國　　110 　年　　3 　　月　　30　　日
                  刑事第五庭  審判長法  官  周淡怡
                                    法  官  李淑惠
                                    法  官  陳德池
以上正本證明與原本無異。
如不服本判決，應於收受判決後20日內向本院提出上訴書狀，並
應敘述具體理由。其未敘述上訴理由者，應於上訴期間屆滿後20
日內向本院補提理由書（均須按他造當事人之人數附繕本）「切
勿逕送上級法院」。
中　　華　　民　　國　　110 　年　　3 　　月　　30　　日
                                    書記官  陳孟君
附錄論罪科刑法條全文：
藥事法第83條第1項
明知為偽藥或禁藥，而販賣、供應、調劑、運送、寄藏、牙保、
轉讓或意圖販賣而陳列者，處7年以下有期徒刑，得併科新臺幣5
千萬元以下罰金。

附表一（關於陳尚澧部分）：
編號 犯罪事實 主文 1 林嘉鴻於108年2月11日上午11時52分許起，透過不知情之陳福家與陳尚澧聯繫後，於翌日（12日）晚間10時許，林嘉鴻依約前往陳尚澧位於彰化縣○○鎮○○巷00號住處見面，且無償交付禁藥甲基安非他命海洛因給陳尚澧。 林嘉鴻犯轉讓禁藥罪，處有期徒刑陸月。 2 林嘉鴻於108年3月25日上午11時56分許起，持用門號0000-000000號行動電話，與陳尚澧所持用之門號0000-000000號行動電話聯繫後，林嘉鴻依約於同日下午4時至5時許，前往位於彰化縣鹿港鎮海埔里附近之某工地，且無償交付提供禁藥甲基安非他命給陳尚澧。 林嘉鴻犯轉讓禁藥罪，處有期徒刑陸月。 3 林嘉鴻於108年3月27日下午1時34分許起，持用上開電話，與陳尚澧所持用之前開電話聯繫後，林嘉鴻依約於同日下午2時30分許，前往陳尚澧上開住處，且無償交付甲基安非他命給陳尚澧。 林嘉鴻犯轉讓禁藥罪，處有期徒刑陸月。 4 林嘉鴻於108年3月27日晚間11時6分許起，持用上開電話，與陳尚澧持用之前開電話聯繫後，林嘉鴻依約於翌日（28日）1時至2時許，前往陳尚澧上揭住處，且無償交付禁藥甲基安非他命給陳尚澧。 林嘉鴻犯轉讓禁藥罪，處有期徒刑陸月。 5 林嘉鴻於108年3月30日凌晨0時40分許起，持用上開電話，與陳尚澧持用之前開電話聯繫後，林嘉鴻依約於同日凌晨1時許，前往陳尚澧上開住處，且無償交付禁藥甲基安非他命給陳尚澧。 林嘉鴻犯轉讓禁藥罪，處有期徒刑陸月。 6 林嘉鴻於108年4月1日中午12時28分許起，持用上開電話，與陳尚澧持用之前開電話聯繫後，林嘉鴻依約於同日下午2時許，前往陳尚澧上開住處，且無償交付禁藥甲基安非他命給陳尚澧。 林嘉鴻犯轉讓禁藥罪，處有期徒刑陸月。 7 林嘉鴻於108年4月9日中午12時36分許起，持用上開電話，與陳尚澧持用之前開電話聯繫後，林嘉鴻依約於同日下午3時至4時許，前往陳尚澧上開住處，且無償交付禁藥甲基安非他命給陳尚澧。 林嘉鴻犯轉讓禁藥罪，處有期徒刑陸月。 8 林嘉鴻於108年4月11日上午11時2分許起，持用上開電話，與陳尚澧持用之前開電話聯繫後，林嘉鴻依約於同日中午12時35分許，前往陳尚澧上開住處，且無償交付禁藥甲基安非他命給陳尚澧。 林嘉鴻犯轉讓禁藥罪，處有期徒刑陸月。 9 林嘉鴻於108年4月25日上午9時15分許起，持用行動電話，與陳尚澧持用之前開電話聯繫後，林嘉鴻依約於同日上午10時至11時許，前往位於彰化縣鹿港鎮海埔里之某民宅外，且無償交付禁藥甲基安非他命給陳尚澧。 林嘉鴻犯轉讓禁藥罪，處有期徒刑陸月。 

附表二（關於曾俞緯部分）
編號 犯罪事實 主文 1 林嘉鴻於108年3月31日中午12時40分許起，持用上開電話，與曾俞緯持用上開行動電話聯繫後，於同日晚間11時許，在停放於臺中市○區○○○路000號之統一超商豐華門市路旁林嘉鴻車上後座，無償提供甲基安非他命予曾俞緯施用。  林嘉鴻犯轉讓禁藥罪，處有期徒刑陸月。    2 林嘉鴻於108年4月5日晚間10時51分許起，持用上開行動電話，與曾俞緯持用上開行動電話聯繫後，於通話結束至翌日（6日）凌晨0時51許間之某時，在位於彰化縣○○市○○路000號之第八月台市集旅店外，無償提供甲基安非他命予曾俞緯施用。 林嘉鴻犯轉讓禁藥罪，處有期徒刑陸月。    

附件一：通訊監察譯文
一、起訴書附表編號1
編號 時間 通話內容 1 108年2月11日 上午11時52分許 （陳福家撥打給陳尚澧） 陳福家：喂 陳尚澧：等ㄟ要過喔 陳福家：等ㄟ喔 陳尚澧：對 陳福家：好 陳尚澧：好 2 108年2月12日 上午3時55分許 （陳尚澧撥打給陳福家） 陳尚澧：喂 陳福家：你還沒睡喔 陳尚澧：還沒 陳福家：你叫你大胖ㄟ，若可以明 　      天叫他來這裡找我一下 陳尚澧：好 陳福家：找我一下，今天那個很有效 陳尚澧：那喔，那沒啊的樣子 陳福家：很強 陳尚澧：我知啦，沒有了的樣子 陳福家：那加減也有，我又不是要跟         她那個的 陳尚澧：不是，重點不知還有還沒有 陳福家：我們可以常跟人家囉嗦的喔 陳尚澧：對啦，重點是不知還有沒，         我現在跟他打 陳福家：我吸的，要跟他那個一下而         已啦，不會太多啦，若可以         從這來啦 陳尚澧：好，我現在打 陳福家：好  3 108年2月12日 上午9時35分許 （陳尚澧撥打給陳福家） 陳尚澧：喂 陳福家：你有打給大胖子嗎 陳尚澧：有ㄟ 陳福家：他要來嗎 陳尚澧：我再下去，等ㄟ我再下去 陳福家：你不免下來啦，我要跟他那         個，我部會跟他那個，你不         用怕啦，一點點不會多啦，         我不會跟你囉哩囉唆啦 陳尚澧：我拿給你不是一樣 陳福家：要跟大胖子那一樣喔，不然         我是不要喔，你拿那一點點         ，我不要理你 陳尚澧：不會啦 陳福家：再打給我 陳尚澧：好 4 108年2月12日 下午6時40分許 （陳尚澧撥打給陳福家） 陳尚澧：喂 陳福家：你甘有打電話給我 陳尚澧：我哪有，阿他有去嗎（大胖         ）？ 陳福家：沒ㄟ 陳尚澧：他會去啦 陳福家：何時 陳尚澧：他今天會去啦 陳福家：今天喔 陳尚澧：對，我剛從我這走而已 陳福家：好 陳尚澧：一定會去的，我有跟他講 陳福家：好 5 108年2月12日 晚間9時6分許 （陳尚澧撥打給陳福家） 陳尚澧：喂 陳福家：他甘有要來 陳尚澧：有 陳福家：我怕我出去啦，沒有要來不         要緊啦 陳尚澧：有，他剛打電話給我而已，         講要去啊 陳福家：差不多多久會來，從哪來 陳尚澧：在彰化吧 陳福家：喔，我怕我出去讓他找不到         人不好意思 陳尚澧：不會，他跟我講要去啊 陳福家：一定要來，我才要等他喔 陳尚澧：好 

二、起訴書附表編號2
編號 時間 通話內容 1 108年3月25日 上午11時56分許 （陳尚澧撥打給被告） 被  告：喂 陳尚澧：喂很久沒見，你都沒來找我         ，沒來聊天，你跑去哪 被  告：我找你好幾趟，你都不在啊 陳尚澧：我都來打麻將啦，我都打25          -35而，加減打啊 被  告：麻將我就不會打啊 陳尚澧：啊 被  告：我沒興趣那個啊 陳尚澧：你沒興趣喔 被  告：對 陳尚澧：你現在做甚麼，很忙喔 被  告：還好ㄟ 陳尚澧：還好喔，我想說你在做甚麼         ，都不曾見啊 被  告：沒啦，我想說要過去找你坐 陳尚澧：閒來找我聊天啦 被  告：好 陳尚澧：好，看你何時有閒來 被  告：好 陳尚澧：好 2 108年3月26日 下午2時35分許 （陳尚澧撥打給被告） 被  告：哈囉 陳尚澧：你下埔沒有要來這玩喔 被  告：有啊，卡等ㄟ就過啊，我在         先上來台中  陳尚澧：幾點 被  告：我在台中 陳尚澧：好啦，差不多幾點到 被  告：4-5點到 陳尚澧：好 被  告：好 

三、起訴書附表編號3
編號 時間 通話內容 1 108年3月27日 下午1時34分許 （陳尚澧撥打給被告） 被  告：喂 陳尚澧：你在做甚麼 被  告：在外靠ㄟ 陳尚澧：無聊啊，想講你又不來找我         ，無聊啊，來打麻將 被  告：不要 陳尚澧：我早上去法院呢 被  告：是喔 2 108年3月27日 下午1時35分許 （陳尚澧撥打給被告） 被  告：喂我等ㄟ就過啊 3 108年3月27日 下午1時36分許 （陳尚澧撥打給被告） 被  告：那沒聲 陳尚澧：電話不知安怎啦 被  告：好啦，我等ㄟ就過啊 陳尚澧：差不多多久 被  告：差不多2點半吧 陳尚澧：好 4 108年3月27日 下午1時37分許 （陳尚澧撥打給被告） 被  告：喂 陳尚澧：你是講1點半還2點半 被  告：2點半 陳尚澧：好，我在厝ㄟ等你 被  告：好 

四、起訴書附表編號4
編號 時間 通話內容 1 108年3月27日 下午11時06分許 （陳尚澧撥打給被告） 被  告：喂 陳尚澧：你若有閒，來一下好嗎 被  告：我在山上呢 陳尚澧：你在山上喔 被  告：對 陳尚澧：何時要回來 被  告：卡挽就回去啊 陳尚澧：不知多晚，我想說拿一些錢         給你 被  告：見面再講 陳尚澧：好 2 108年3月27日 晚間11時59分許 （陳尚澧撥打給被告） 被  告：（陳冠廷聲音）喂，兄ㄟ喔 陳尚澧：你有要來嗎 被  告：有，卡等ㄟ，我們等一下要         下去啊 陳尚澧：好 被  告：好拜拜 

五、起訴書附表編號5
編號 時間 通話內容 1 108年3月30日 上午12時40分許 （陳尚澧撥打給被告） 被  告：哈囉 陳尚澧：你甘有閒 被  告：還好ㄟ 陳尚澧：來一下好嗎 被  告：要晚一點喔 陳尚澧：多晚 被  告：你喜歡的那種 陳尚澧：對 被  告：聽講有漂亮的 陳尚澧：看有法度來一下，人很難過 被  告：我知啊，我隨過，就隨過去         你那 陳尚澧：好 

六、起訴書附表編號6
編號 時間 通話內容 1 108年4月1日 下午2時2分許 （陳尚澧撥打給被告） 被  告：喂 陳尚澧：你甘有要來 被  告：有啊，我等ㄟ 陳尚澧：差不多幾點，我會出去呢，         你幾點要來 被  告：我差不多2點納吧 陳尚澧：2點喔，好啦，好 被  告：好 2 108年4月1日 下午2時11分許 （陳尚澧撥打給被告） 被 告：到了，在口啊 

七、起訴書附表編號7
編號 時間 通話內容 1 108年4月9日 下午12時36分許 （陳尚澧撥打給被告） 被  告：喂 陳尚澧：你哪很久沒來 被  告：我這陣子比較忙 陳尚澧：你在做甚麼？ 被  告：我卡晚過去在跟你講 陳尚澧：好啊，幾點要來 被  告：2點 陳尚澧：好 被  告：好 2 108年4月9日 下午2時22分許 （陳尚澧撥打給被告） 被  告：喂 陳尚澧：你甘有要來 被  告：在路上 陳尚澧：好，我在厝ㄟ等你 被  告：好 

八、起訴書附表編號8
編號 時間 通話內容 1 108年4月11日 上午11時2分許 （陳尚澧撥打給被告） 被  告：喂 陳尚澧：你有空嗎 被  告：還好ㄟ，你講 陳尚澧：來厝ㄟ，快點 被  告：好，我剛起來而已 陳尚澧：差不多多久會來 被  告：我差不多12點半會到吧 陳尚澧：好 2 108年4月11日 上午11時39分許 （陳尚澧撥打給被告） 被  告：哈囉 陳尚澧：你出發沒有 被  告：差不多啊，用一用就出門啊 陳尚澧：快點，人很疲倦 被  告：好 

九、起訴書附表編號9
編號 時間 通話內容 1 108年4月25日 上午9時15分許 （陳尚澧撥打給被告） 被  告：喂 陳尚澧：你有要來嗎？你來好嗎 被  告：好啊 陳尚澧：啊 被  告：我到再打給你 陳尚澧：多久會到 被  告：差不多10點半吧 陳尚澧：好 被  告：要哪找 陳尚澧：我賭博這啦 被  告：OK 陳尚澧：快來一下 被  告：好，我等ㄟ隨過 陳尚澧：好 2 108年4月25日上午10時8分許 （陳尚澧撥打給被告） 被  告：喂，我要到了，我在鹿和路         啊 陳尚澧：啊 被  告：在鹿和路啊 陳尚澧：在鹿和路喔，好，快點，不         然我快死了 被  告：好 陳尚澧：我若死去你會看不到我 被  告：不會啦 陳尚澧：好 
附件二（陳尚澧相關施用毒品案件前科）
編號 施用時間 案號/備註 1 ⒈106年3月17日（海洛因） ⒉106年3月17日（甲基安非他命） 本院108年度訴字第278號 分別施用 2 ⒈107年10月30日（甲基安非他命） ⒉107年10月30日（海洛因） 本院108年度訴字第535號 分別施用 3 ⒈107年12月3日（甲基安非他命） ⒉107年12月3日（海洛因） 本院108年度訴字第807號 分別施用 4 ⒈108年7月31日（海洛因） ⒉108年8月2日採尿前96小時（甲基安非他命） 本院108年度訴字第1377號 分別施用